# 求助陈版主民办学校股权问题

提问人：lingweijuan 时间：2020-01-07 17:13:58
陈老师，您好，很抱歉这么忙的期间打扰。这个问题一直困扰我：《民促法》有规定“民办学校存续期间，所有资产由民办学校依法管理和使用，任何组织和个人不得侵占。”所以我认为民办学校的实际控制人（举办人兼出资人）不可以将其举办的学校股权转让或对外出资。但是律师认为：举办者与第三人私下签订的转让协议，是合法的，处理的不是学校的财产，是举办者个人的股权。股权转让会导致法人财产的所有权整体转移，但却与法人财产权毫不相干。
您认为我可以以律师的判断为依据吗？
非常感谢您的解惑。

回答人：chenyiwei
整体转让股权应当是可以的，并不是禁止范围，律师的意见有一定合理性。建议向该民办学校的主管单位（教育、民政部门）了解他们对此问题有无特殊考虑。